臺灣屏東地方法院刑事判決　　　　　　　96年度訴字第1105號
公　訴　人　臺灣屏東地方法院檢察署檢察官
被　　　告　甲○○
上列被告因違反毒品危害防制條例案件，經檢察官提起公訴（96
年度毒偵字第1838號），本院裁定改依簡式審判程序審理，判決
如下：
    主  文
甲○○施用第一級毒品，處有期徒刑柒月。扣案之注射針筒貳支
沒收之。
    事  實
一、甲○○於民國93年間因施用毒品案件，經本院於93年8 月25
    日以93年毒聲字第539 號裁定令入戒治處所施以強制戒治，
    於94年4 月13日強制戒治執行完畢釋放出所，並由臺灣屏東
    地方法院檢察署檢察官於同年4 月15日以94年度戒毒偵字第
    49號為不起訴處分確定。詎甲○○仍不思悔悟，明知海洛因
    業經公告列為毒品危害防制條例第2 條第2 項之第一級毒品
    ，不得非法持有、施用，於強制戒治執行完畢釋放後5 年內
    ，復基於施用第一級毒品海洛因之犯意，於96年9 月4 日晚
    間某時，在屏東縣內埔鄉○○村○○路35號之其住處內，以
    將海洛因捲入香菸內吸食之方式，施用第一級毒品海洛因1
    次。嗣於同年月6 日15時許，為警持臺灣屏東地方法院核發
    之搜索票在上址執行而查獲，並扣得注射針筒2 支。
二、案經屏東縣警察局報請臺灣屏東地方法院檢察署檢察官偵查
    起訴。
    理  由
一、本件被告甲○○犯係死刑、無期徒刑、最輕本刑為3 年以上
    有期徒刑以外之罪，其於本院準備程序中就前揭被訴事實為
    有罪之陳述，經受命法官告知簡式審判程序之旨，並聽取其
    與公訴人之意見後，本院認無不得或不宜改依簡式審判程序
    進行之處，爰依刑事訴訟法第273 條之1 第1 項、第284 條
    之1 ，本院合議庭裁定由受命法官獨任依簡式審判程序審理
    ；又簡式審判程序之證據調查，依刑事訴訟法第273 條之2
    規定，不受同法第159 條第1 項審判外陳述排除之限制，再
    被告對於卷內之各項證據，亦不爭執證據能力，故卷內所列
    之各項證據，自得作為證據，合先敘明。
二、上揭事實，業據被告於本院審理時坦承不諱，而被告為警所
    採集之尿液檢體，經送請正修科技大學超微量研究科技中心
    檢驗，結果呈鴉片代謝物陽性反應，有該科技中心96年9 月
    28日編號R00-0000-000檢驗報告1 份在卷可稽。足認被告上
    開自白顯與事實相符，堪信為真實。本件事證明確，被告犯
    行洵堪認定。
三、按海洛因係毒品危害防制條例第2 條第2 項第1 款所定之第
    一級毒品，不得非法持有、施用。故核被告所為，係犯毒品
    危害防制條例第10條第1 項施用第一級毒品罪。其於施用海
    洛因前持有海洛因犯行，為其施用之高度行為所吸收，不另
    論罪。爰審酌被告曾因施用毒品經送勒戒處所施以觀察勒戒
    後，仍未能戒斷其施用毒品之惡習，足見其陷溺已深，惟因
    施用毒品僅係戕害其自己身心並無加害他人，此次施用毒品
    次數僅1 次，且其犯罪後坦承犯行、態度尚稱良好等一切情
    狀，量處如主文所示之刑，以示懲儆。再扣案注射針筒2支
    據被告於警詢時供承為其所有並預備供施用毒品使用，經本
    院囑託高雄醫學大學附設中和紀念醫院鑑驗結果，尚未發現
    有海洛因或其他違禁物反應，應依刑法第38條第1 項第2 款
    為沒收之宣告。
據上論斷，應依刑事訴訟法第273 條之1第1項、第299 條第1 項
前段，毒品危害防制條例第10條第1 項，刑法第11條、第38條第
1 項第2 款，判決如主文。
本案經檢察官劉昀到庭執行職務。
中　　華　　民　　國　　96　　年　　11　　月　　20　　日
                  刑事第一庭  法  官  許蓓雯
以上正本證明與原本無異。
如不服本判決應於收受本判決送達後十日內向本院提出上訴書狀
，其未敘述上訴理由者，並得於提起上訴後十日內向本院補提理
由書狀（均須按他造當事人之人數附繕本）「切勿逕送上級法院
」
中　　華　　民　　國　　96　　年　　11　　月　　20　　日
                                書記官  蘇雅慧
本案論罪科刑法條：
毒品危害防制條例第十條
施用第一級毒品者，處六月以上五年以下有期徒刑。
施用第二級毒品者，處三年以下有期徒刑。
